# 请教大神

提问人：wangxiuli703 时间：2017-12-09 17:45:51
高速服务区的一个自己建的苗木基地，给食堂供应蔬菜，这个基地计入固定资产合理吗？

回答人：chenyiwei
如果专门为本企业的内部食堂服务，则与食堂的相关设施一并考虑能否确认为固定资产的问题。在金额较大、使用年限超过一年的条件下，一般可以确认为固定资产，其折旧可计入福利费。

提问人：wangxiuli703 时间：2017-12-11 10:36:36
这个不是内部食堂，是服务区，经营的食堂。

回答人：chenyiwei
如果是对外经营的，则可以计入固定资产，其折旧和运营成本列入食堂的对外经营成本。